Inventaris van het archief van het Ministerie van Buitenlandse Zaken, 1813-1870
Nationaal Archief, Den Haag
A 95 3111
A 97 3496
A 100 3466
A 101 3180
A 103 3190 - 3193, 3196
A 104 3207
A 112 3206
A 118 699, 3102
A 121 2986
A 122 2993
A 123 2994, 2995
A 123 II 3494
A 124 IIa 1735
A 124 IIb 3636
A 125 1732
A 126 2997, 3467
A 126a 3232
A 126b 2998
A 128 3724
A 129 3194
A 129a 3095
A 130 3195
A 131 3203
A 132 3204
A 133 3205
A 134 3268
A 135 3230, 3231
A 136 3172 - 3174
A 137 3175
A 146 3261
A 146a 3262
A 149 3176
A 152 1774, 768, 3209
A 155 3539
A 156 3468
A 157 3537
A 158 3519
A 159 3538
A 162 3497
A 166 698
A 167 3520
A 169 3208
A 171 3179
A 172 3525
A 174 3469
A 184 3211
A 185 3470
A 205 3210
A 208 3563
A 222 780
B 1 1761
B 2 716, 1769, 1770
B 3 3471
B 4 3137
B 5 3518
B 6 3472
B 8 725, 1762 - 1764, 3155
B 10 1767, 1768
B 11 3157
B 13 3130
B 14 3517
B 15 3526
B 19 3119
B 23 1758, 3124
B 24 3113
B 25 3138
B 26 724, 1756, 1757, 3121
B 27 3151
B 28 1765, 3248
B 29 3011
B 31 2979
B 32 3501
B 33 3218, 3219
B 34 3220 - 3225
B 35 2990
B 38 1733, 1734
B 39 3012
B 42 3103
B 43 3114
B 44 3264
B 46 3484
B 47 3125
B 48 3240
B 50 3156
B 51 3269, 3270
B 52 3271
B 53 3273
B 54 3168
B 55 3274 - 3279
B 59 3226
B 61 3152
B 62 3722
B 65 1935, 3122, 3123
B 70 2996
B 74 3233, 3234
B 75 3235
B 76 3236
B 77 3239
B 77a 3238
B 78 3237
B 79 2999 - 3001
B 79a 3002
B 80 3245, 3246, 3645
B 81 2992
B 82 3265
B 86 3118
B 87 3116
B 90 3247
B 91 3076
B 93 3153
B 94 3139
B 94a 3166
B 95 3165
B 99 3154
B 100 3149
B 101 3126
B 102 721, 722, 1766, 776 - 778, 3159 - 3161
B 102a 3158
B 103 3642
B 103a 3163
B 104 3263
B 106 3150
B 108 3167
B 109 3164
B 110 3141 - 3147
B 111 3148
B 112 2980 - 3646
B 113 3241, 3242
B 113a 3243, 3244
B 114 2985
B 114a 2988
B 115 2991
B 118 3227 - 3229
B 119 1759, 1760, 3128, 3129
B 120 3213
B 120a 3216
B 121 3214, 3215
B 125 3013
B 127 3015
B 127a 3016
B 128 3027
B 129 693, 3034
B 130 695, 3037 - 3040
B 131 690, 3042
B 132 3043
B 133 3044
B 133a 696, 3045
B 134 697, 1738, 3018
B 136 3055
B 137 3060
B 138 3062
B 139 3063
B 141 3066
B 142 3069
B 143 694, 3074
B 144 3075
B 145 3050
B 146 3030
B 147 3031
B 148 3052
B 149 3058
B 151 3065
B 152 3059
B 153 689, 3070
B 153a 3071
B 154 3046
B 156 3041
B 157 3023
B 159 3053
B 160 3056
B 161 3061
B 163 3067
B 164 3068
B 165 3026
B 167 3028
B 168 3047
B 169 3024
B 170 3029
B 171 3032
B 172 3035
B 173 3036
B 176 3051
B 177 3054
B 178 3057
B 179 3033
B 180 3072
B 181 3073
B 182 3025
B 184 3048, 3049
B 185 3064
B 187 3272
B 188 3127
B 190 695
B 191 691
B 192 692, 3502 - 3504
B 193 3014
B 194 3020 - 3022
B 195 3017
B 196 3514
B 200 3565, 3566
B 204 2977, 2978
B 213 3540
B 225 3473
B 226 3515
B 228 3567
B 229 3485
B 230 3541, 3542
B 251 3527, 3528
C 8 3562
C 47 3532, 3533
Concordantie kabinetsdossiers naar inventarisnummer
A 3536
AI 3581
Ad 3285
Ae 3476
Aj 3524
Ap 3505
As 3523
Av 3535
C 3284
D 3280
F 3283
K 3280
M 3281
N 3280
O 3507
P 3522
Q 3287
U 3474
V 3475
W 3288
Bijlage IV Concordantie vervallen - huidige inventarisnummers
Concordantie van oude, vervallen inventarisnummers naar de huidige inventarisnummers
705a 3628
729a 3632
780A 3744
795A 3633
795B 3634
798 overgebracht naar de archieven van het ministerie Franse tijd
800-802 overgebracht naar de archieven van het ministerie Franse tijd
1731a 3635
1732a 3737
1732b 3738
1735a 3636
1743* 3743
2753a 3740
2753b 3741
2814a 3745
2870a 3739
2870b 3637
2978 2977
2984a 2984
2984b 3646
2996a 3638
2996b 3639
3008a 3640
3090a 3090
3090b 3596
3090c 3597
3090d 3598
3090e 3599
3090f 3600
3090g 3601
3090h 3602
3090i 3603
3090j 3604
3090k 3605
3090l 3606
3090m 3607
3090n 3608
3094a 3094
3094b 3750
3147a 3641
3162a 3642
3162b 3643
3184a 3644
3208a 3724
3208b 3725
3208c 3726
3208d 3727
3208e 3728
3208f 3729
3208g vervallen
3245a vervallen
3245b 3645
3246a 3246
3246b 3645
3267a 3722
3267b 3748
3267c 3749
3282a 3282
3282b 3610
3282c 3611
3282d 3612
3282e 3613
3302a 3746
3582 overgebracht naar de archieven van het ministerie na 1870
3583 overgebracht naar de archieven van het ministerie na 1870
3584 overgebracht naar de archieven van het ministerie na 1870
3585 overgebracht naar de archieven van het ministerie na 1870
A II 1 - 31 uitgebracht in een aparte inventaris: zie verzamelband 2.05.32
A III 1 - 23 uitgebracht in een aparte inventaris: zie verzamelband 2.05.32
A IV 1 3629
A IV 2 3630
A IV 3 3631
A IV 4 3585
A IV 5 3586
A IV 6 3587
A IV 7 3588
A IV 8 3589
A IV 9 3590
A IV 10 3591
A IV 11 3592
A IV 12 3593
A IV 13 3594
A IV 14 3595
A VI 1 - 5 3723
A VI 6 - 7 3724
A VI 8 3725
A VI 9 3726
A VI 10 3727
A VI 11 3728
A Vi 12 3729
A VI 13 3730
A VI 14 3731
A VI 15 - 16 3732
A VI 17 3733
A VI 18 - 19 3734
A VI 20 3735
A VI 21 3736
A VII 1 3622
A VII 2 - 3 706
A VII 4 3624
A VII 5 - 7 In het verleden overgebracht naar de afdeling Kaarten en Tekeningen
A VII 8 3752
A VII 9 3753
A VII 10 3754
A VII 11 3755
A VII 12 3756
A VII 13 3625
A VII 14 - 18 3626
A VII 18 - 20 3625
A VII 21 3627
A VII 22 3757
A VII 23 3758
A VII 24 3628
A VIII 1 - 19 uitgebracht in een aparte inventaris: zie verzamelband 2.05.32
A IX 1 - 3 3614
A IX 4 - 6 In het verleden overgebracht naar de afdeling Kaarten en Tekeningen
A IX 7 3615
A IX 8 In het verleden overgebracht naar de afdeling Kaarten en Tekeningen
A IX 9 - 12 3616
A IX 13 - 20 In het verleden overgebracht naar de afdeling Kaarten en Tekeningen
A IX 21 - 22 3616
A IX 23 3617
A IX 24 3618
A IX 25 In het verleden overgebracht naar de afdeling Kaarten en Tekeningen
A IX 26 3619
A IX 27 3620
A IX 28 3621
A IX 29 In het verleden overgebracht naar de afdeling Kaarten en Tekeningen
A IX 34 3622
A X 1 - 32 In 1973 overgedragen aan het Algemeen Rijksarchief te Brussel
Inventaris 2.05.07 "Plaatsingslijst van archivalia betreffende de Centrale Commissie voor de Rijnvaart uit het archief van het Ministerie van Buitenlandse Zaken 1816 - 1936"
Concordans van oude, vervallen naar huidige inventarisnummers
1 3647
2 3648
3 3649
4 3650
5 3651
6 3652
7 3653
8 3654
9 3655
10 3656
11 3657
12 3658
13 3659
14 3660
15 3661
16 3662
17 3663
18 3664
19 3665
20 3666
21 3667
22 3668
23 3669
24 3670
25 3671
26 3672
27 3673
28 3674
29 3675
30 3676
31 3677
32 3678
33 3679
34 3680
35 3681
36 3682
37 3683
38 3684
39 3685
40 3686
41 3687
42 3688
43 3689
44 3690
45 3691
46 3692
47 3693
48 3694
49 3695
50 3696
51 3697
52 3698
53 3699
54 3700
55 3701
56 3702
57 3703
58 3704
59 3705
60 3706
61 3707
62 3708
63 3709
64 3710
65 3711
66 3712
67 3713
68 3714
69 3715
70 3716
172 3717
221 3718
222 3719
223 3720
224 3721
225 3747
Beschrijving van de series en archiefbestanddelen
- CHRONOLOGISCH GEORDENDE STUKKEN, 1
  - Toegangen, 1.1
    - Agenda's, 1.1.1
      - Agenda's op de uitgaande geheime stukken van het Eerste en Tweede Bureau., 1813-1814; 23, 93; 2 pakken
        - Eerste Bureau, 1813 dec. - 1814 dec., 23
        - Tweede Bureau, 1813 dec. - 1814 mei, 93
      - Agenda's op de ingekomen stukken van het Eerste en Tweede Bureau., 1813-1816; 1-3, 38-43; 5 pakken, 4 banden
        - Eerste Bureau, geheime stukken, 1813 dec. - 1814 dec., 1
        - Eerste Bureau, 1815, 2
        - Eerste Bureau, 1816, 3
        - Tweede Bureau, 1813 dec. - 1814 dec., 38
        - Tweede Bureau, afschriften, 1814, 39
        - Tweede Bureau, 1815 jan. - juni, 40
        - Tweede Bureau, 1815 juli - dec., 41
        - Tweede Bureau, 1816 jan. - juni, 42
        - Tweede Bureau, 1816 juli - dec., 43
      - Agenda's op de ingekomen en minuten van uitgaande stukken., 1817-1823; 117-129; 13 banden
        - 1817 jan. - juni, 117
        - 1817 juli - dec., 118
        - 1818 jan. - juni, 119
        - 1818 juli - dec., 120
        - 1819 jan. - juni, 121
        - 1819 juli - dec., 122
        - 1820 jan. - juni, 123
        - 1820 juli - dec., 124
        - 1821 jan. - juni, 125
        - 1821 juli - dec., 126
        - 1822, 127
        - 1823, 128
        - kladverbaal, 1820, 129
      - Agenda's op de ingekomen zeer geheime stukken., 1831-1850; 3544-3549; 6 pakken
        - 1831-1835, 3544
        - 1836-1837, 3545
        - 1838-1841, 3546
        - 1842-1843, 3547
        - 1844-1846, 3548
        - 1847-1850, 3549
      - Geheime en niet geheime agenda's van de administratie der Nationale Nijverheid. Afschriften., 1834-1840; 1607-1622; 16 pakken
        Voor het archief van de Administratie van de Nationale Nijverheid zie inventaris 2.04.23.
        - A. Minister, 1834, 1607
        - A. Minister, 1835, 1608
        - A. Minister, 1836, 1609
        - A. Minister, 1837, 1610
        - A. Minister, 1838, 1611
        - A. Minister, 1839, 1612
        - A. Minister, 1840, 1613
        - Administrateur, 1834 jan. - juni, 1614
        - Administrateur, 1834 juli - dec., 1615
        - Administrateur, 1835 jan. - juni, 1616
        - Administrateur, 1835 juli - dec., 1617
        - Administrateur, 1836, 1618
        - Administrateur, 1837, 1619
        - Administrateur, 1838, 1620
        - Administrateur, 1839, 1621
        - Administrateur, 1840, 1622
      - Agenda van geheime uitgaande brieven met aantekening van de namen der ambtenaren die met de afdoening zijn belast., 1857-1860; 3559; 1 deel
      - Agenda op de geheime stukken., 1861; 3739; 1 pak
      - Agenda's der correspondentie of eenvoudige agenda's., 1861-1870; 2834-2870; 37 pakken
        - 1861, eerste kwartaal, 2834
        - 1861, tweede kwartaal, 2835
        - 1861, derde kwartaal, 2836
        - 1861, vierde kwartaal, 2837
        - 1862, eerste kwartaal, 2838
        - 1863, eerste kwartaal, 2839
        - 1863, tweede kwartaal, 2840
        - 1863, derde kwartaal, 2841
        - 1863, vierde kwartaal, 2842
        - 1864, eerste kwartaal, 2843
        - 1864, tweede kwartaal, 2844
        - 1864, derde kwartaal, 2845
        - 1864, vierde kwartaal, 2846
        - 1865, eerste kwartaal, 2847
        - 1865, tweede kwartaal, 2848
        - 1865, derde kwartaal, 2849
        - 1865, vierde kwartaal, 2850
        - 1866, eerste kwartaal, 2851
        - 1866, tweede kwartaal, 2852
        - 1866, derde kwartaal, 2853
        - 1866, vierde kwartaal, 2854
        - 1867, eerste kwartaal, 2855
        - 1867, tweede kwartaal, 2856
        - 1867, derde kwartaal, 2857
        - 1867, vierde kwartaal, 2858
        - 1868, eerste kwartaal, 2859
        - 1868, tweede kwartaal, 2860
        - 1868, derde kwartaal, 2861
        - 1868, vierde kwartaal, 2862
        - 1869, eerste kwartaal, 2863
        - 1869, tweede kwartaal, 2864
        - 1869, derde kwartaal, 2865
        - 1869, vierde kwartaal, 2866
        - 1870, eerste kwartaal, 2867
        - 1870, tweede kwartaal, 2868
        - 1870, derde kwartaal, 2869
        - 1870, vierde kwartaal, 2870
      - Agenda op de aan de koning gezonden brieven uit het buitenland., 1866; 3637; 1 pak
      - Agenda's op de stukken die in het Kabinet zijn behandeld., 1866-1870; 2949-2953; 5 delen
        De Kabinetsstukken zelf zijn geborgen in de dossiers en in de serie diplomatieke berichten.
        - 1866, 2949
        - 1867, 2950
        - 1868, 2951
        - 1869, 2952
        - 1870, 2953
    - Indices, 1.1.2
      - Indices op de ingekomen en minuten van uitgaande niet-geheime, geheime en zeer geheime stukken. Gedeeltelijk met een klapper en/of hoofdenlijst., 1813-1862; Div. nrs.; 98 banden
        - Eerste Bureau, 1813 dec. - 1814 dec., met klapper, 32
        - Eerste Bureau, 1815, 33
        - Eerste Bureau, 1816, 34
        - Tweede Bureau, 1813 dec. - 1814 dec., met klapper, 1 band, 112
        - Tweede Bureau, 1815, 113
        - Tweede Bureau, 1816, 114
        - 1817, met hoofdenlijst, 347
        - 1818, A - J, 348
        - 1818, K - Z, 349
        - 1819, A - J, 350
        - 1819, K - Z, 351
        - 1820, A - J, 352
        - 1820, K - Z, 353
        - 1821, A - J, 354
        - 1821, K - Z, 355
        - 1822, A - J, met hoofdenlijst, 356
        - 1822, K - Z, 357
        - 1823, A - J, 358
        - 1823, K - Z, 359
        - 1824, A - J, 654
        - 1824, K - Z, 655
        - 1825, A - J, met hoofdenlijst, 656
        - 1825, K - Z, 657
        - 1826, A - J, 658
        - 1826, K - Z, 659
        - 1827, A - J, met hoofdenlijst, 660
        - 1827, K - Z, 661
        - 1828, A - J, met hoofdenlijst, 662
        - 1828, K - Z, 663
        - 1829, A - J, met hoofdenlijst, 664
        - 1829, K - Z, 665
        - 1830, A - J, met hoofdenlijst, 666
        - 1830, K - Z, 667
        - 1831, A - K, met hoofdenlijst, 1623
        - 1831, L - Z, 1624
        - 1832, A - K, met hoofdenlijst, 1625
        - 1832, L - Z, 1626
        - 1833, A - K, met hoofdenlijst, 1627
        - 1833, L - Z, 1628
        - 1834, A - K, met hoofdenlijst, 1629
        - 1834, L - Z, 1630
        - 1835, A - K, met hoofdenlijst, 1631
        - 1835, L - Z, 1632
        - 1836, A - K, met hoofdenlijst, 1633
        - 1836, L - Z, 1634
        - 1837, A - K, met hoofdenlijst, 1635
        - 1837, L - Z, 1636
        - 1838, A - K, met hoofdenlijst, 1637
        - 1838, L - Z, 1638
        - 1839, A - K, met hoofdenlijst, 1639
        - 1839, L - Z, 1640
        - 1840, A - K, met hoofdenlijst, 1641
        - 1840, L - Z, 1642
        - 1841, A - K, met hoofdenlijst, 1643
        - 1841, L - Z, 1644
        - 1842, A - K, met hoofdenlijst, 1645
        - 1842, L - Z, 1646
        - 1843, A - K, met hoofdenlijst, 1647
        - 1843, L - Z, 1648
        - 1844, A - K, met hoofdenlijst, 1649
        - 1844, L - Z, 1650
        - 1845, A - K, met hoofdenlijst, 1651
        - 1845, L - Z, 1652
        - 1846, A - K, met hoofdenlijst, 1653
        - 1846, L - Z, 1654
        - 1847, A - K, met hoofdenlijst, 1655
        - 1847, L - Z, 1656
        - 1848, A - K, met hoofdenlijst, 1657
        - 1848, L - Z, 1658
        - 1849, A - K, met hoofdenlijst, 2871
        - 1849, L - Z, 2872
        - 1850, A - K, 2873
        - 1850, L - Z, 2874
        - 1851, A - K, 2875
        - 1851, L - Z, 2876
        - 1852, A - K, 2877
        - 1852, L - Z, 2878
        - 1853, A - K, 2879
        - 1853, L - Z, 2880
        - 1854, A - K, 2881
        - 1854, L - Z, 2882
        - 1855, A - K, 2883
        - 1855, L - Z, 2884
        - 1856, A - K, 2885
        - 1856, L - Z, 2886
        - 1857, A - K, 2887
        - 1857, L - Z, 2888
        - 1858, A - K, 2889
        - 1858, L - Z, 2890
        - 1859, A - K, 2891
        - 1859, L - Z, 2892
        - 1860, A - K, 2893
        - 1860, L - Z, 2894
        - 1861, A - K, 2895
        - 1861, L - Z, 2896
        - 1862, pag. 1 - 900, 2897
        - 1862, pag. 916 - 1516, 2898
    - Klappers, 1.1.3
      - Klappers op protocolbrieven., 1816-1890; 1871-1873; 3 banden
        De protocolbrieven bevinden zich in de inventarisnummers 1863 - 1870 en voorzover daar niet aanwezig in de inventarisnummers 1836 - 1862.
        - 1816-1823, 1871
        - 1824-1840, 1872
        - 1840-1890, 1873
      - Klappers op de indices., 1815-1861; Div. nrs.; 49 delen
        Voor de klappers over 1813 en 1814 zie de inventarisnummers 32 en 112.
        - Eerste Bureau, 1815, 35
        - Eerste Bureau, 1816, 36
        - Tweede Bureau, 1815, 115
        - Tweede Bureau, 1816, 116
        - 1817, 360
        - 1818, 361
        - 1819, 362
        - 1820, 363
        - 1821, 364
        - 1822, 365
        - 1823, 366
        - 1824, 668
        - 1825, 669
        - 1826, 670
        - 1827, 671
        - 1828, 672
        - 1829, 673
        - 1830, 674
        - 1831, 1659
        - 1832, 1660
        - 1833, 1661
        - 1834, 1662
        - 1835, 1663
        - 1836, 1664
        - 1837, 1665
        - 1838, 1666
        - 1839, 1667
        - 1840, 1668
        - 1841, 1669
        - 1842, 1670
        - 1843, 1671
        - 1844, 1672
        - 1845, 1673
        - 1846, 1674
        - 1847, 1675
        - 1848, 1676
        - 1849, 2901
        - 1850, 2902
        - 1851, 2903
        - 1852, 2904
        - 1853, 2905
        - 1854, 2906
        - 1855, 2907
        - 1856, 2908
        - 1857, 2909
        - 1858, 2910
        - 1859, 2911
        - 1860, 2912
        - 1861, 2913
      - Klappers op de expeditieboeken., 1859-1870; 2936-2948; 12 delen
        - 1859, 2936
        - 1860, 2937
        - 1861, 2938
        - 1862, 2939
        - 1863, 2940
        - 1863, 2941
        - 1864, 2942
        - 1865, 2943
        - 1866, 2944
        - 1867, 2945
        - 1868, 2946
        - 1869, 2947
        - 1870, 2948
      - Klappers op de agenda's., 1863-1864; 2899-2900; 2 delen
        - 1863, 2899
        - 1864, 2900
      - Klappers op de indices, eigennamen., 1863-1870; 2914-2922; 9 delen
        - 1863, I (verwijst naar agendanummer), 2914
        - 1863, II (verwijst naar agendanummer), 2915
        - 1864, 2916
        - 1865, 2917
        - 1866, 2918
        - 1867, 2919
        - 1868, 2920
        - 1869, 2921
        - 1870, 2922
      - Klappers op de agenda's der stukken die in het Kabinet zijn behandeld., 1866-1870; 2954-2956; 3 delen
        - 1866, 2954
        - 1867-1868, 2955
        - 1869-1870, 2956
    - Accusatieboekjes, 1.1.4
      - Accusatieboekjes., 1818-1863, 1866 - 1870; Div. nrs.; 48 delen
        - 1818-1819, 367
        - 1820-1821, 368
        - 1822-1823, 369
        - 1824, 675
        - 1825, 676
        - 1826, 677
        - 1827, 678
        - 1828, 679
        - 1829, 680
        - 1830, 681
        - 1831, 1677
        - 1832, 1678
        - 1833, 1679
        - 1834, 1680
        - 1835, 1681
        - 1836, 1682
        - 1837, 1683
        - 1838, 1684
        - 1839, 1685
        - 1840, 1686
        - 1841, 1687
        - 1842, 1688
        - 1843, 1689
        - 1844, 1690
        - 1845, 1691
        - 1846, 1692
        - 1847, 1693
        - 1848, 1694
        - 1849, 2957
        - 1850, 2958
        - 1852, 2959
        - 1853, 2960
        - 1854, 2961
        - 1855, 2962
        - 1856, 2963
        - 1857, 2964
        - 1858, 2965
        - 1859, 2966
        - 1860, 2967
        - 1861, 2968
        - 1862 I, 2969
        - 1862 II, 2970
        - 1863 jan. - juni, 2971
        - 1866, 2972
        - 1867, 2973
        - 1868, 2974
        - 1869, 2975
        - 1870, 2976
    - Overige, 1.1.5
      - Repertoire van de secretaris-generaal van stukken aan registratie onderworpen., 1814, 1828 - 1896; 3571, 1776; 1 pak, 1 omslag
        - 1814, 1828 - 1870, 3571; 1 pak
        - 1828-1896, 1776
      - Expeditielijsten van de zeer geheime uitgaande brieven., 1831-1850; 3550; 1 omslag
      - Lijsten van in bewaring zijnde stukken, welke na afdoening op de lijsten doorgehaald zijn., 1841-1850; 3560; 1 pak
      - Lijsten van ingekomen stukken die buiten de agenda zijn gehouden., 1856-1859; 3558; 1 pak
      - Expeditieboeken., 1859-1870; 2923-2935; 12 delen
        - 1859, 2923
        - 1860, 2924
        - 1861, 2925
        - 1862, 2926
        - 1863, 2927
        - 1863, 2928
        - 1864, 2929
        - 1865, 2930
        - 1866, 2931
        - 1867, 2932
        - 1868, 2933
        - 1869, 2934
        - 1870, 2935
      - Lijsten van stukken behorende tot vroegere dossiers of handelende over bepaalde onderwerpen en personen., ongedateerd; 3556; 1 pak
  - Ingekomen en minuten van uitgaande stukken, 1.2
    - Ingekomen stukken bij het Eerste Bureau., 1813-1816; 4-22; 19 pakken
      - 1813 dec. - 1814 feb., 4
      - 1814 mrt. - apr., 5
      - 1814 mei - juni, 6
      - 1814 juli - aug., 7
      - 1814 sep. - okt., 8
      - 1814 nov. - dec., 9
      - 1815 jan., 10
      - 1815 feb. - mrt., 11
      - 1815 apr., 12
      - 1815 mei, 13
      - 1815 juni, 14
      - 1815 juli, 15
      - 1815 aug., 16
      - 1815 sep., 17
      - 1815 okt., 18
      - 1815 nov., 19
      - 1815 dec., 20
      - 1816 jan. - juni, 21
      - 1816 juli - dec., 22
    - Ingekomen stukken bij het Tweede Bureau., 1813-1816; 44-92; 49 pakken
      - 1813 dec. - 1814 jan., 44
      - 1814 feb., 45
      - 1814 mrt. - apr., 46
      - 1814 mei - juni, 47
      - 1814 juli, 48
      - 1814 aug., 49
      - 1814 sep., 50
      - 1814 okt., 51
      - 1814 nov., 52
      - 1814 dec., 53
      - 1815 jan., 54
      - 1815 feb., 55
      - 1815 mrt., 56
      - 1815 apr., 57
      - 1815 mei 1 - 16, 58
      - 1815 mei 16 - 31, 59
      - 1815 juni, 60
      - 1815 juli, 61
      - 1815 aug., 62
      - 1815 sep., 63
      - 1815 okt., 64
      - 1815 nov. 1 - 15, 65
      - 1815 nov. 16 - 30, 66
      - 1815 dec. 1 - 15, 67
      - 1815 dec. 16 - 31, 68
      - 1816 jan. 1 - 15, 69
      - 1816 jan. 16 - 31, 70
      - 1816 feb. 1 - 15, 71
      - 1816 feb. 16 - 29, 72
      - 1816 mrt. 1 - 15, 73
      - 1816 mrt. 16 - 31, 74
      - 1816 apr. 1 - 15, 75
      - 1816 apr. 16 - 30, 76
      - 1816 mei 1 - 15, 77
      - 1816 mei 16 - 31, 78
      - 1816 juni 1 - 15, 79
      - 1816 juni 16 - 30, 80
      - 1816 juli 1 - 15, 81
      - 1816 juli 16 - 31, 82
      - 1816 aug. 1 - 15, 83
      - 1816 aug. 16 - 31, 84
      - 1816 sep. 1 - 15, 85
      - 1816 sep. 16 - 30, 86
      - 1816 okt. 1 - 15, 87
      - 1816 okt. 16 - 31, 88
      - 1816 nov. 1 - 15, 89
      - 1816 nov. 16 - 30, 90
      - 1816 dec. 1 - 15, 91
      - 1816 dec. 16 - 31, 92
    - Minuten van uitgaande stukken van het Eerste Bureau., 1813-1816; 24-28; 5 pakken
      - 1813 dec. - 1814 juni, 24
      - 1814 juli - dec., 25
      - 1815 jan. - juni, 26
      - 1815 juli - dec., 27
      - 1816, 28
    - Minuten van uitgaande stukken van het Tweede Bureau., 1813-1816; 94-106; 13 pakken
      - 1813 dec. - 1814 juni, 94
      - 1814 juli - sep., 95
      - 1814 okt. - dec., 96
      - 1815 jan. - apr., 97
      - 1815 mei - juni, 98
      - 1815 juli - okt., 99
      - 1815 nov. - dec., 100
      - 1816 jan. - feb., 101
      - 1816 mrt. - apr., 102
      - 1816 mei - juni, 103
      - 1816 juli - aug., 104
      - 1816 sep. - okt., 105
      - 1816 nov. - dec., 106
    - Minuten en afschriften van beschikkingen van de soevereine vorst, later koning, en van de secretaris van Staat voor de Buitenlandse Zaken. Met bijlagen., 1813-1816 en 1820; 791; 1 pak
    - Afschriften van uitgaande stukken., 1813-1818; 29-31, 107-111, 344-346; 4 banden, 6 pakken
      - Eerste Bureau, 1813 dec., 29
      - Eerste Bureau, 1814 jan. - mrt., 30
      - Eerste Bureau, 1816 jan. - feb., 31
      - Tweede Bureau, 1813 dec., 107
      - Tweede Bureau, 1814, 108
      - Tweede Bureau, 1815 jan. - juni, 109
      - Tweede Bureau, 1815 juli - dec., 110
      - Tweede Bureau, 1816 jan. - apr. 17, 111
      - 1817 jan. - apr., 344
      - 1817 mei - aug., 345
      - 1818 jan. - mrt., 346
    - Gedrukte stukken., 1814-1828; 804; 1 pak
    - Correspondentie met en over verschillende personen., 1815-1828; 745; 1 pak
    - Ingekomen stukken., 1817-1823; 130-297; 168 pakken
      - 1817 jan. 1 - 15, 130
      - 1817 jan. 16 - 31, 131
      - 1817 feb. 1 - 15, 132
      - 1817 feb. 16 - 28, 133
      - 1817 mrt. 1 - 15, 134
      - 1817 mrt. 16 - 31, 135
      - 1817 apr. 1 - 15, 136
      - 1817 apr. 16 - 30, 137
      - 1817 mei 1 - 15, 138
      - 1817 mei 16 - 31, 139
      - 1817 juni 1 - 15, 140
      - 1817 juni 16 - 30, 141
      - 1817 juli 1 - 15, 142
      - 1817 juli 16 - 31, 143
      - 1817 aug. 1 - 15, 144
      - 1817 aug. 16 - 31, 145
      - 1817 sep. 1 - 15, 146
      - 1817 sep. 16 - 30, 147
      - 1817 okt. 1 - 15, 148
      - 1817 okt. 16 - 31, 149
      - 1817 nov. 1 - 15, 150
      - 1817 nov. 16 - 30, 151
      - 1817 dec. 1 - 15, 152
      - 1817 dec. 16 - 31, 153
      - 1818 jan. 1 - 15, 154
      - 1818 jan. 16 - 31, 155
      - 1818 feb. 1 - 15, 156
      - 1818 feb. 16 - 28, 157
      - 1818 mrt. 1 - 15, 158
      - 1818 mrt. 16 - 31, 159
      - 1818 apr. 1 - 15, 160
      - 1818 apr. 16 - 30, 161
      - 1818 mei 1 - 15, 162
      - 1818 mei 16 - 31, 163
      - 1818 juni 1 - 15, 164
      - 1818 juni 16 - 30, 165
      - 1818 juli 1 - 15, 166
      - 1818 juli 16 - 31, 167
      - 1818 aug. 1 - 15, 168
      - 1818 aug. 16 - 31, 169
      - 1818 sep. 1 - 15, 170